Minutes et répertoires du notaire Claude DUPUYS, 17 septembre 1721 - 6 avril 1729 (étude XXXIV)
Archives nationales
- Minutes de Claude DUPUYS, 17 septembre 1721 - 6 avril 1729; MC/ET/XXXIV/486 - MC/ET/XXXIV/515
  - Minutes. 1724, août - 1724, octobre, août 1724 - octobre 1724; MC/ET/XXXIV/498
    - COUTELLAY (Anne) Maître brodeur Rue Neuve de Cléry § Inventaire après décès de .., 22 septembre 1724; MC/ET/XXXIV/498
      inventaire; Coutellay, Anne
    - PARMENTIER (Jacques Louis) Doreur argenteur faubourg Saint-Antoine § Mariage de .., 24 septembre 1724; MC/ET/XXXIV/498
      contrat de mariage; Parmentier, Jacques Louis
    - FONDEUR (apprentissage de) § Mise en - de NIODOT (Jean Baptiste) âgé de 14 ans pour 5 ans chez BROCHANT (Nicolas) qui le nourrit loge, couche blanchit s.d.d., 24 septembre 1724; MC/ET/XXXIV/498
    - FONDEUR (apprentissage de) § Mise en - de CARRÉ (Nicolas) âgé de 14 ans pour 5 ans 1/2 chez BORNICHE (Louis) qui le blanchit nourrit loge s.d.d., 24 septembre 1724; MC/ET/XXXIV/498
    - BORNICHE (Louis) Maître fondeur; Rue de la Corollerie § Mise en apprentissage chez .., 24 septembre 1724; MC/ET/XXXIV/498
      contrat d'apprentissage; Borniche, Louis
    - BAILLY (Charles) Verrier Faïencier; Rue Saint-Martin § Mariage de .., 27 septembre 1724; MC/ET/XXXIV/498
      contrat de mariage; Bailly, Charles
    - SAINT PÈRE (Pierre) Horloger; Rue Saint Denis § Procuration .., 29 septembre 1724; MC/ET/XXXIV/498
      procuration; Saint Père, Pierre
    - LEGAY (Jean) Maître Serrurier Rue de Nevers § Inventaire après décès de .., 7 octobre 1724; MC/ET/XXXIV/498
      inventaire; Legay, Jean
    - BACO (Charles) maître peintre et doreur Pont N. Dame § Notoriété .., 16 octobre 1724; MC/ET/XXXIV/498
      Baco, Charles
    - REMY (Louis), Maître peintre doreur, Rue Saint-Martin § Titre nouvel .., 16 octobre 1724; MC/ET/XXXIV/498
      titre nouvel; Remy, Louis
    - PELLETIER (Jacques), Maître peintre et doreur, Pont Notre Dame § Consentement., 16 octobre 1724; MC/ET/XXXIV/498
      Pelletier, Jacques
    - Dulac (Charles), maître peintre, pont Notre-Dame § Notoriété., 16 octobre 1724; MC/ET/XXXIV/498
      notoriété; Dulac, Charles
    - LE BOULLIER (Jean) Architecte entrepreneur de bâtiments Rue du Plâtre § Abandonnement .., 18 octobre 1724; MC/ET/XXXIV/498
      Le Boullier, Jean
    - BOURGEOIS (Jean) Maître menuisier cul de sac Saint-Fiacre § Abandonnement .., 18 octobre 1724; MC/ET/XXXIV/498
      Bourgeois, Jean
    - MOREAU (Antoine) Maître doreur sur cuivre Rue Guérin Boisseau § Mariage de la fille de .., 22 octobre 1724; MC/ET/XXXIV/498
      contrat de mariage; Moreau, Antoine
    - GIRON (Jerome) Maître doreur sur métaux Rue Saint-Sauveur § Mariage de .., 22 octobre 1724; MC/ET/XXXIV/498
      contrat de mariage; Giron, Jérome
    - DUCROC (Joachim) menuisier maître menuisier § vente., 30 octobre 1724; MC/ET/XXXIV/498
      acte de vente; Ducroc, Joachim
    - LEGAY (Jean) Maître Serrurier Cour Lamoignon § Consentement, 30 octobre 1724; MC/ET/XXXIV/498
      Legay, Jean
  - Minutes. 1724, novembre - 1724, décembre, novembre 1724 - décembre 1724; MC/ET/XXXIV/499
    - BROCHANT (Nicolas) Maître fondeur Rue Jean Robert § mise en apprentissage chez .., 24 septembre 1724; MC/ET/XXXIV/499
      contrat d'apprentissage; Brochant, Nicolas
    - DESPREZ (François) Maître fondeur Rue au maire § Mariage de, 12 novembre 1724; MC/ET/XXXIV/499
      contrat de mariage; Desprez, François
    - Révocation concernant Pierre-Alexis Delamair, architecte du roi, rue Montorgueil., 16 novembre 1724; MC/ET/XXXIV/499
      renonciation; Montorgueil (rue); Delamair, Pierre Alexis (1676?-1745); architecte
    - DEVEAUX (Charles) Maître émailleur Saint-Germain en Laye § Vente et transports .., 19 novembre 1724; MC/ET/XXXIV/499
      acte de vente; Deveaux, Charles
    - LECLAIR (Pierre) Maître fondeur Rue de l'Arbre sec § Mise en apprentissage chez .., 20 novembre 1724; MC/ET/XXXIV/499
      contrat d'apprentissage; Leclair, Pierre
    - DUMAS (Michel) Maître Serrurier Rue de la Corroyerie § Sous bail .. 2 actes même date, 20 novembre 1724; MC/ET/XXXIV/499
      bail; Dumas, Michel
    - FONDEUR (apprentissage de) § Mise en - de DEFER (Pierre) âgé de 23 ans, pour 5 ans, chap. LECLAIR (Pierre) qui le loge moyennant 30 livres., 20 novembre 1724; MC/ET/XXXIV/499
    - LEGAY (Jean) Maître Serrurier Cour de Lamoignon § Renonciation, 24 novembre 1724; MC/ET/XXXIV/499
    - PANTALEON (Pierre) maître fondeur Rue Saint Denis § mise en apprentissage chez .., 27 novembre 1724; MC/ET/XXXIV/499
      contrat d'apprentissage; Pantaleon, Pierre
    - FONDEUR (apprentissage de) § Mise en - de CHAPERON (Jean Chrisostome) âgé de 12 à 13 ans, pour 5 ans chp PANTALEON (Pierre) qui le loge, blanchit moyennant 150 livres, 27 novembre 1724; MC/ET/XXXIV/499
    - BONFILLIOU (Eloy) Maître doreur Rue aux Marie § Création de pension viagère .., 12 décembre 1724; MC/ET/XXXIV/499
      Bonfilliou, Eloy
    - Menuisier (apprentissage de) § Mise en .. de Voisy (Nicolas), âgé de 16 ans, pour 6 ans, chez Puydaniel (Charles), qui le loge, couche, éclaire, sans deniers déboursés., 12 décembre 1724; MC/ET/XXXIV/499
      contrat d'apprentissage; Voisy, Nicolas; Puydaniel, Charles
    - Puidaniel (Charles), maître menuisier, rue Poissonnière § Mise en apprentissage chez .., 12 décembre 1724; MC/ET/XXXIV/499
      contrat d'apprentissage; Puidaniel, Charles
    - FROMENT (Jacques) Maître Serrurier Saint-Denis § Mariage .., 13 décembre 1724; MC/ET/XXXIV/499
      contrat de mariage; Froment, Jacques
    - PAFFE (Jean Antoine) Maître fondeur Rue du Four § mise en apprentissage chez .., 17 décembre 1724; MC/ET/XXXIV/499
      contrat d'apprentissage; Paffe, Jean Antoine
    - PAFFE (Jean Antoine) Maître fondeur; Rue du Four § mise en apprentissage chez -, 17 décembre 1724; MC/ET/XXXIV/499
    - FONDEUR (apprentissage de) § Mise en - de PUCHET (Etienne) âgé de 17 ans pour 5 ans chp PASSE (Antoine) s.d.d., 17 décembre 1724; MC/ET/XXXIV/499
  - Minutes. 1725, janvier - 1725, mars, janvier 1725 - mars 1725; MC/ET/XXXIV/500
    - MEQUIGNON (François) Maître marbrier Rue Neuve de Cléry § Bail par .., 2 janvier 1725; MC/ET/XXXIV/500
      bail; Mequignon, François
    - Blanchard (Jean-Baptiste), maître peintre, rue Saint-Honoré § Inventaire après décès .., 2 janvier 1725; MC/ET/XXXIV/500
      inventaire après décès; Blanchard, Jean-Baptiste
    - Liot (Joseph), maître menuisier, rue de Cléry § Bail à .., 2 janvier 1725; MC/ET/XXXIV/500
      bail; Liot, Joseph
    - BERANGER (Charles) Maître menuisier Rue Neuve Saint-Martin § Quittance .., 4 janvier 1725; MC/ET/XXXIV/500
      quittance; Beranger, Charles
    - MARGUILLIÉ (François) Maître doreur Rue des Gravilliers § Mariage de la fille de .., 6 janvier 1725; MC/ET/XXXIV/500
      contrat de mariage; Marguillié, François
    - LAVIE (Pierre François) Maître menuisier Rue Frepot § Bail .., 7 janvier 1725; MC/ET/XXXIV/500
      bail; Lavié, Pierre François
    - AUSSERON (Jean) Maître brodeur N.D. de Bonne Nouvelle § Mise en apprentissage de .., 11 janvier 1725; MC/ET/XXXIV/500
      contrat d'apprentissage; Ausseron, Jean
    - BRODEUR (apprentissage de) § Mise en .. de LUSSERON (Elisabeth) âgé de 15 ans pour 4 ans, chez DUHAMEL (Jean-Marie) qui le nourrit loge, couche, blanchit moyennant 100 livres, 11 janvier 1725; MC/ET/XXXIV/500
    - DUHAMEL (Jean Marcel) maître brodeur Rue de la Lanterne § Mise en apprentissage chez .., 11 janvier 1725; MC/ET/XXXIV/500
      contrat d'apprentissage; Duhamel, Jean Marcel
    - LAVIÉ (Pierre François) Maître menuisier Paroisse Saint-Nicolas-des-Champs § Bail .., 15 janvier 1725; MC/ET/XXXIV/500
    - LARNOYER (Marin), Maître peintre, Rue de la Jussienne § Renonciation, 15 janvier 1725; MC/ET/XXXIV/500
      Larnoyer, Marin
    - CARRÉ (Pierre) Maître fondeur Rue de la Vieille draperie § mise en apprentissage chez .., 21 janvier 1725; MC/ET/XXXIV/500
      contrat d'apprentissage; Carré, Pierre
    - FONDEUR (apprentissage de) § Mise en - de GALIANT (Louis Guillaume) âgé de 13 ans pour 6 ans chp CARRE (Pierre) qui le nourrit loge, couche s.d.d., 21 janvier 1725; MC/ET/XXXIV/500
    - HEDET (François) Maître menuisier; Rue Neuve de Clery § Obligation rapportée., 6 février 1725; MC/ET/XXXIV/500
      obligation; Hedet, François
    - GOUTTE (Jean) Entrepreneur de bâtiments Rue Saint-Joseph § Attermoyement .., 19 février 1725; MC/ET/XXXIV/500
      Goutte, Jean
    - Inventaire après décès du père de Pierre Grenot, sculpteur, Faubourg Saint-Antoine., 22 février 1725; MC/ET/XXXIV/500
      inventaire après décès; Saint-Antoine (faubourg); Grenot, Pierre; sculpteur
    - TRAULLET (Pierre) Maître fondeur; Rue Guérin-Boisseau § Décharge, 23 février 1725; MC/ET/XXXIV/500
      Traullet, Pierre
    - HALLOT (Charles Etienne) Maître maçon Rue Montmartre § Rue Neuve Grange Batelière .., 3 mars 1725; MC/ET/XXXIV/500
      Hallot, Charles Etienne
    - Plessis (Antoine), maître menuisier, rue Neuve Grange Pelletier § Ratification., 3 mars 1725; MC/ET/XXXIV/500
      ratification; Plessis, Antoine
    - LAVIER (Françoise) Maître menuisier Rue Frejot § Ratification .., 3 mars 1725; MC/ET/XXXIV/500
      Lavier, Françoise
    - CHAPRISOT (Guillaume) Emailleur Rue des Chiffoniers § Bail de portion de maison., 8 mars 1725; MC/ET/XXXIV/500
      bail; Chaprisot, Guillaume
    - Renat (Pierre), orfèvre, rue des Chiffoniers § Bail de portion de maison .., 8 mars 1725; MC/ET/XXXIV/500
      bail; Renat, Pierre
    - COTTEREAU (Nicolas) menuisier Rue de la Huchette § Transport de droits successif .., 22 mars 1725; MC/ET/XXXIV/500
      transport de droits; Cottereau, Nicolas
  - Minutes. 1725, avril - 1725, juin, avril 1725 - juin 1725; MC/ET/XXXIV/501
    - Inventaire après décès de la sœur d'Adrien Lesueur, architecte juré expert, bourgeois de Paris, rue Pastourelle., 6 avril 1725; MC/ET/XXXIV/501
      inventaire après décès; Pastourelle (rue); Lesueur, Adrien; architecte
    - Inventaire après décès de Marguerite Feutré, femme de Claude Boucher, maître peintre, rue au Maire., 6 avril 1725; MC/ET/XXXIV/501
      inventaire après décès; Boucher, Claude; Feutré, Marguerite; peintre
    - LECOURTOIS (Pierre) Maître maçon A la maître France § Comparution .., 10 avril 1725; MC/ET/XXXIV/501
      Lecourtois, Pierre
    - CRESSON (Charles) Maître menuisier Rue Neuve de Cléry § Mariage de .., 11 avril 1725; MC/ET/XXXIV/501
      contrat de mariage; Cresson, Charles
    - VASSARD (Pierre-Olivier) Maître sculpteur Rue Saint-Etienne. § Mariage de la fille de -, 11 avril 1725; MC/ET/XXXIV/501
      contrat de mariage; Vassard, Pierre-Olivier
    - ROUSSEAU (Jérôme) Maître maçon § Procuration donnée à .., 14 avril 1725; MC/ET/XXXIV/501
      procuration; Rousseau, Jérôme
    - Dutilleu (François), maître peintre, quai Pelletier § Inventaire après décès de .., 14 avril 1725; MC/ET/XXXIV/501
      inventaire après décès; Dutilleu, François
    - Dutillieu (Charles), maître peintre, quai Saint-Pelletier § Inventaire après décès du père de .., 14 avril 1725; MC/ET/XXXIV/501
      inventaire après décès; Dutillieu, Charles
    - SERRURIER (apprentissage) § mise en .. de MOINEAU (Henry Joseph) âgé de 13 ans pour 5 ans, avec COUTURIER (Claude) qui le loge couche, nourrit moyennant 50 livres., 14 avril 1725; MC/ET/XXXIV/501
      contrat d'apprentissage
    - COUTURIER (Claude) Maître serrurier Rue Saint-Laurent § mise en apprentissage chez .., 14 avril 1725; MC/ET/XXXIV/501
      contrat d'apprentissage; Couturier, Claude
    - LEBRUN (Gilles) Maître ébéniste Rue de Bourbon § Mariage de .., 15 avril 1725; MC/ET/XXXIV/501
      contrat de mariage; Lebrun, Gilles
    - Lemaitre (Nicolas), maître menuisier, rue Aubry-le-Boucher § Inventaire après décès de .., 16 avril 1725; MC/ET/XXXIV/501
      inventaire après décès; Lemaitre, Nicolas
    - TREMBLAY (Hugues Claude) Maître fondeur Rue Saint-paroisse Saint-Laurent § Vente .., 19 avril 1725; MC/ET/XXXIV/501
      acte de vente; Tremblay, Hugues Claude
    - DUVAL (Pierre) Maître Serrurier Rue de Verneuil § Comparution .., 19 avril 1725; MC/ET/XXXIV/501
      Duval, Pierre
    - TREMBLAY (Nicolas Claude) Maître fondeur; Rue Saint-Laurent § Vente, 19 avril 1725; MC/ET/XXXIV/501
      acte de vente; Tremblay, Nicolas Claude
    - DUVAL (Pierre) Maître Serrurier Rue de Verneuil § Comparution .., 20 avril 1725; MC/ET/XXXIV/501
    - Partage de mobilier concernant Adrien Lesueur, architecte juré expert, bourgeois de Paris, rue Pastourelle., 25 avril 1725; MC/ET/XXXIV/501
      partage; Pastourelle (rue); Lesueur, Adrien; architecte
    - DESMAISONS (Nicolas) Maître maçon entrepreneur des bâtiments; Rue Neuve de Clery § Transport de rentes .. Rétrocession; 2 actes en m date, 25 avril 1725; MC/ET/XXXIV/501
      transport de droits; Desmaisons, Nicolas
    - Partage de mobilier concernant Claude Boucher, maître peintre, rue au Maire., 25 avril 1725; MC/ET/XXXIV/501
      partage; Boucher, Claude; peintre
    - Constitution de rente concernant Gabriel Allegrain, peintre du roi en son Académie, rue de Meslay., 26 avril 1725; MC/ET/XXXIV/501
      constitution de rente; Meslay (rue); Allegrain, Gabriel (1674-1748); peintre
    - VAUTHIER (Michel) Sculpteur et peintre Rue Beaurepaire § Inventaire après décès de la femme de -, 27 avril 1725; MC/ET/XXXIV/501
      inventaire; Vauthier, Michel
    - Transaction concernant Pierre Grenot, sculpteur, rue de Naples., 5 mai 1725; MC/ET/XXXIV/501
      accord; Naples (rue de); Grenot, Pierre; sculpteur
    - HALLOT (Etienne) Maître maçon entrepreneur des bâtiments Rue Montmartre § Consentement., 6 mai 1725; MC/ET/XXXIV/501
      Hallot, Etienne
    - FRESNEAU (Jean Baptiste) Maître maçon § Transport et délégation .., 8 mai 1725; MC/ET/XXXIV/501
      Fresneau, Jean Baptiste
    - LANQUETIN (Jean Félix) Maître fondeur Rue Jean Pain Mollet § Mise en apprentissage chez .., 15 mai 1725; MC/ET/XXXIV/501
      contrat d'apprentissage; Lanquetin, Jean Félix
    - FONDEUR (apprentissage de) § mise en - de PICARD (Nicolas) âgé de 12 ans pour Gaus, chez LANQUETIN, (Jean Félix) qui le nourrit loge, couche, blanchit moyennant 100 livres, 15 mai 1725; MC/ET/XXXIV/501
    - Compte et quittance concernant Louis Herpin père, sculpteur des bâtiments du roi, rue Beauregard., 17 mai 1725; MC/ET/XXXIV/501
      compte; quittance; Beauregard (rue); Herpin, Louis (père); sculpteur
    - Compte et quittance concernant Louis Herpin fils, sculpteur des bâtiments du roi, Faubourg Saint-Denis., 17 mai 1725; MC/ET/XXXIV/501
      compte; quittance; Saint-Denis (faubourg); Herpin, Louis (fils); sculpteur
    - PEAURET (Philippe Robert), Peintre, faubourg Saint Germain § Transport de rente., 24 mai 1725; MC/ET/XXXIV/501
      transport de droits; Peauret, Philippe Robert
    - DUVAL (Pierre) Maître Serrurier faubourg Saint-Germain § Titre nouvel .., 27 mai 1725; MC/ET/XXXIV/501
      titre nouvel; Duval, Pierre
    - Mathieu (Pierre Jean), maître menuisier, rue Neuve de Cléry § Alloué chez .., 30 mai 1725; MC/ET/XXXIV/501
      Mathieu, Pierre Jean
    - Menuisier (alloué) § .. de Belon (Guillaume François), âgé de 22 ans, pour 3 ans chez Mathieu (Pierre Jean), qui le nourrit, loge, couche, sans deniers déboursés., 30 mai 1725; MC/ET/XXXIV/501
      contrat de travail; Belon, Guillaume François; Mathieu, Pierre Jean; menuisier
    - BARADEL (Jacques Nicolas) Maître fondeur Quai de l'Horloge § Apprentissage de .., 15 juin 1725; MC/ET/XXXIV/501
      contrat d'apprentissage; Baradel, Jacques Nicolas
    - FONDEUR (apprentissage) § mise en - de DUVAL (Jean) âgé de 15 ans pour 5 ans chez BARADEL (Jacques Nicolas) que le couche, blanchit nourrit moyennant 400 livres., 15 juin 1725; MC/ET/XXXIV/501
    - GUILLAIN (Urbin) Maître maçon § Cession de la jouissance .., 16 juin 1725; MC/ET/XXXIV/501
      Guillain, Urbin
    - TUQUET (Nicolas) marchand tapissier Rue du Roi de Sicile § Transport .., 18 juin 1725; MC/ET/XXXIV/501
      Tuquet, Nicolas
    - Atermoiement concernant Jean-Baptiste Lemaire, maître peintre, grande rue du Faubourg Saint-Laurent., 27 juin 1725; MC/ET/XXXIV/501
      accord; Faubourg-Saint-Laurent (rue du); Lemaire, Jean-Baptiste; peintre
  - Minutes. 1725, juillet - 1725, septembre, juillet 1725 - septembre 1725; MC/ET/XXXIV/502
    - Le Coursonnois (Nicolas) maçon rue Beaubourg § Nomination d'expert, 16 juillet 1725; MC/ET/XXXIV/502
      Le Coursonnois, Nicolas
    - Bourgeois (Jacques) maître menuisier Cul de Sac de la rue au Maire § acte de notoriété aux dires de .., 16 juillet 1725; MC/ET/XXXIV/502
      Bourgeois, Jacques
    - Devis des ouvrages de maçonnerie, charpenterie, sculpture etc... à faire dans une maison sise à Gennevilliers.- Acte de dépôt et reconnaissance., 3 août 1725; MC/ET/XXXIV/502
      Seront faits les plafonds, le tout enduit de plâtre, orné d'une corniche, prix: 61000 l.
      devis; dépôt de pièces; reconnaissance; Gennevilliers (Hauts-de-Seine)
    - Morizé (Pierre) maître maçon, entrepreneur de bâtiments rue de la Jussienne § Acte de dépôt et de reconnaissance., 3 août 1725; MC/ET/XXXIV/502
      reconnaissance; Morizé, Pierre
    - Cresson (Antoine) maître menuisier rue de Cléry § bail à .., 14 août 1725; MC/ET/XXXIV/502
      bail; Cresson, Antoine
    - Devis et marché des ouvrages de maçonnerie, charpenterie etc... pour la construction d'une maison sur une place sise chemin de la Pissotte, au Petit-Charonne., 23 août 1725; MC/ET/XXXIV/502
      Trois planchers plafonné par dessous avec plâtre. Avec élévation etc..
      Précisions sur les lieux: Charonne (ancien village)--Le Petit-Charonne; Charonne (ancien village)--Pissotte (chemin de la)
      devis; marché; Charonne (ancienne commune)
    - Le Courtois (Pierre) maître maçon, entrepreneur de bâtiments rue Saint Martin § Devis et marché, 23 août 1725; MC/ET/XXXIV/502
      devis; marché; Le Courtois, Pierre
    - Bono (Charles) maître maçon, entrepreneur de bâtiments rue du Bout du Monde § Devis et marché, 23 août 1725; MC/ET/XXXIV/502
    - Bruard (Guillaume) maître doreur sur métaux rue Saint Denis § bail à .., 25 août 1725; MC/ET/XXXIV/502
      bail; Bruard, Guillaume
    - Morin (André) maître tourneur rue des Fossés Saint-Germain-l'Auxerrois § Inventaire après décès de la femme de .., 31 août 1725; MC/ET/XXXIV/502
      inventaire; Morin, André
    - Dechesnes (Philippe) maître menuisier rue de Bourbon § transport d'apprentissage, 3 septembre 1725; MC/ET/XXXIV/502
      contrat d'apprentissage; Dechesnes, Philippe
  - Minutes. 1725, octobre - 1725, décembre, octobre 1725 - décembre 1725; MC/ET/XXXIV/503
    - Gaudin (Christophe) maître doreur rue Transnonnain § Inventaire après décès de la femme de .., 6 octobre 1725; MC/ET/XXXIV/503
      inventaire; Gaudin, Christophe
    - Rousseau (Jérôme) maître maçon rue Saint Sauveur § transaction et promesse, 14 octobre 1725; MC/ET/XXXIV/503
      accord; Rousseau, Jérôme
    - Philipon (Silvain) maître maçon rue Saint Joseph § Consentement et obligation, 22 octobre 1725; MC/ET/XXXIV/503
      obligation; Philipon, Silvain
    - Gourdin (Louis Claude) maître menuisier rue de Clery § quittance, 25 octobre 1725; MC/ET/XXXIV/503
      quittance; Gourdin, Louis Claude
    - Lauvray (Jean) marchand tapissier privilégié suivant la cour sous les Petits Pilier § bail, 28 octobre 1725; MC/ET/XXXIV/503
      bail; Lauvray, Jean
    - Benard (Emery) maître brodeur rue de la Huchette § alloué, 7 novembre 1725; MC/ET/XXXIV/503
      Benard, Emery
    - brodeur (alloué) § Contrat pour 3 ans entre Emery Benard, maître brodeur, et Annes, Coutelet, maître brodeur, au profit de Françoise Elisabeth Benard, âgé de 14 ans, fille d'Emery. Logée, nourrie et blanchie par son maître. S.d.d., 17 novembre 1725; MC/ET/XXXIV/503
    - Gaudin (Christophe) maître doreur sur métaux rue Transnonain § Mariage de .., 24 novembre 1725; MC/ET/XXXIV/503
      contrat de mariage; Gaudin, Christophe
    - Bono (Charles) maître maçon rue du Bout du Monde § Compte et obligation, 17 décembre 1725; MC/ET/XXXIV/503
      obligation; Bono, Charles
    - Quittance de remboursement concernant Pierre-Alexis Delamair, architecte du roi, rue Montorgueil., 20 décembre 1725; MC/ET/XXXIV/503
      quittance; indemnité; Montorgueil (rue); Delamair, Pierre Alexis (1676?-1745); architecte
  - Minutes. 1726, janvier - 1726, avril, janvier 1726 - avril 1726; MC/ET/XXXIV/504
    - Gaultier (Cosme) maître menuisier rue Neuve de Clery § transaction, 19 janvier 1726; MC/ET/XXXIV/504
      accord; Gaultier, Cosme
    - Reuse (Laurent), maître menuisier, rue Neuve de Cléry § Transaction, 19 janvier 1726; MC/ET/XXXIV/504
      accord; Reuse, Laurent
    - Cornu Delucé (Jean Henri) horloger privilégié du roi en la Samaritaine § atermoiement, 22 janvier 1726; MC/ET/XXXIV/504
      Cornu Delucé, Jean Henri
    - Derouart (Jacques) maître sculpteur; rue Neuve de Cléry § Atermoiement, 22 janvier 1726; MC/ET/XXXIV/504
      Derouart, Jacques
    - Rousseau (Jérôme) maître maçon rue Saint Sauveur § atermoiement, 22 janvier 1726; MC/ET/XXXIV/504
      Rousseau, Jérôme
    - Villars (Louis) maître maçon, entrepreneur de bâtiments rue de l'Arbalète § Devis et marché, 4 février 1726; MC/ET/XXXIV/504
      devis; marché; Villars, Louis
    - Derouart (Jacques) maître sculpteur en qualité de tuteur § Mariage, 10 février 1726; MC/ET/XXXIV/504
      contrat de mariage; Derouart, Jacques
    - Brechet (Hubert) marbrier grande rue du fg. Saint Laurent § Mariage du fils de .., 23 février 1726; MC/ET/XXXIV/504
      contrat de mariage; Brechet, Hubert
    - Sarazin (Nicolas) entrepreneur de bâtiments rue Neuve Saint Sauveur § Mariage du fils de .., 3 mars 1726; MC/ET/XXXIV/504
      contrat de mariage; Sarazin, Nicolas
    - Roucoullet (Denis) maître fondeur rue de la Croix § décharge, 17 mars 1726; MC/ET/XXXIV/504
      Roucoullet, Denis
    - Jonniaux (François) maître Sculpteur marbrier rue Poissonnière § bail à .., 20 mars 1726; MC/ET/XXXIV/504
      bail; Jonniaux, François
    - Guillard (Pierre) maître maçon entrepreneur à Provins § procuration, 30 mars 1726; MC/ET/XXXIV/504
      procuration; Guillard, Pierre
    - Verrier (Michel) marchand tapissier rue de Berry § quittance, 1er avril 1726; MC/ET/XXXIV/504
    - Bertrand (Jean) maçon rue de la Mortellerie § Mariage de .., 7 avril 1726; MC/ET/XXXIV/504
      contrat de mariage; Bertrand, Jean
    - Gasselin (Jacques) maître brodeur rue Poissonnière § Constitutions, 27 avril 1726; MC/ET/XXXIV/504
  - Minutes. 1726, mai - 1726, juillet, mai 1726 - juillet 1726; MC/ET/XXXIV/505
    - Grand Pierre (Louis) maître menuisier rue du Bout du Monde § bail, 8 mai 1726; MC/ET/XXXIV/505
      bail; Grand Pierre, Louis
    - Le Courtois (Pierre) maître maçon, entrepreneur de bâtiments rue Saint Martin § obligation rapportée, 10 mai 1726; MC/ET/XXXIV/505
      obligation; Le Courtois, Pierre
    - Apprentissage concernant Gabriel Gautier, sculpteur du roi, rue Beauregard., 2 juin 1726; MC/ET/XXXIV/505
      contrat d'apprentissage; Beauregard (rue); Gautier, Gabriel; sculpteur
    - Turpin (Etienne) maître fondeur ciseleur rue Saint Sauveur § bail, 2 juin 1726; MC/ET/XXXIV/505
      bail; Turpin, Etienne
    - Contrat de mise en apprentissage de sculpteur, pour 5 ans, entre Nicolas Hache, bourgeois de Paris, et Gabriel Gautier, sculpteur du roi, au profit de Nicolas-Louis Hache, âgé de 20 ans, fils de Nicolas, logé, nourri, à l'exception du pain, que son père lui fournira pendant les 3 premières années, sans deniers déboursés., 2 juin 1726; MC/ET/XXXIV/505
      contrat d'apprentissage; Gautier, Gabriel; Hache, Nicolas; Hache, Nicolas Louis; sculpteur
    - Jamoy (René) maître sculpteur rue Poissonnière § désistement de bail, 4 juin 1726; MC/ET/XXXIV/505
      bail; Jamoy, René
    - Seron (Eustache) maître brodeur rue Saint Martin § transport de droits successifs, 11 juin 1726; MC/ET/XXXIV/505
      transport de droits; Seron, Eustache